最高法院刑事判決　　　　　　一○○年度台上字第三九六○號
上　訴　人　顏信富
選任辯護人　周平凡律師
上　訴　人　楊凱民
選任辯護人　陳建良律師
上列上訴人等因違反槍砲彈藥刀械管制條例案件，不服台灣高等
法院台中分院中華民國一○○年五月十一日第二審判決（九十九
年度上訴字第二三九六號，起訴案號：台灣彰化地方法院檢察署
九十八年度偵字第九二八四、九五二一號），提起上訴，本院判
決如下：
    主  文
上訴駁回。
    理  由
一、顏信富出借槍枝及楊凱民部分：
按刑事訴訟法第三百七十七條規定，上訴於第三審法院，非以判
決違背法令為理由，不得為之。是提起第三審上訴，應以原判決
違背法令為理由，係屬法定要件。如果上訴理由書狀並未依據卷
內訴訟資料，具體指摘原判決不適用何種法則或如何適用不當，
或所指摘原判決違法情事，顯與法律規定得為第三審上訴理由之
違法情形，不相適合時，均應認其上訴為違背法律上之程式，予
以駁回。本件原判決維持第一審論處上訴人顏信富未經許可，出
借可發射子彈具有殺傷力之改造手槍；上訴人楊凱民未經許可，
寄藏可發射子彈具有殺傷力之改造手槍部分各罪刑之判決，駁回
上訴人等在第二審之上訴。已詳敘認定犯罪事實之依據及憑以認
定之理由。並對如何認定：上訴人等否認犯罪，顏信富辯稱出借
予陳佑群之槍枝 (槍枝管制編號0000000000號）之槍管具有阻鐵
而無殺傷力，楊凱民辯稱不知受顏信富之託寄藏之上開槍枝有殺
傷力各等語，俱不足採取；原判決所採之文書證據（包括內政部
警政署刑事警察局民國九十八年十二月七日刑鑑字第0980148311
號，同署九十八年十二月二日刑鑑字第0980151775號、九十九年
九月二十七日刑鑑字第090122190 號函，對扣案槍枝及子彈為殺
傷力鑑定之鑑驗書），均具有證據能力；內政部警政署刑事警察
局以性能檢驗法所為槍枝殺傷力之鑑定，可以採取，縱未試射，
亦不影響鑑定之結果；顏信富在警詢、偵查中之證言係有證據能
力；顏信富在警詢、偵查中自白伊因陳佑群被打要找人報復，而
將槍枝借予陳佑群，當時槍管已打通沒有阻鐵等語，核與上述槍
枝經鑑定具有殺傷力之結果相符，應屬實在；顏信富在警詢、偵
查中證陳伊嗣後自陳佑群處取回槍枝，又託楊凱民藏放時，該槍
枝係沒有阻鐵等語之不利楊凱民證言，亦可採取；至於其在審理
中改稱槍枝交給楊凱民時，已更換具有阻鐵之槍管云云，係事後
迴護楊凱民之詞，不足採信；證人即執行搜索而查獲槍枝之警員
陳俊衡、孫木火、鄭樵金、石昆原、鍾武郎等於審理中均證稱執
行搜索時確實仔細搜索，但未發現有顏信富所稱具有阻鐵之槍管
等語，是均不能憑為有利上訴人等之認定；皆已依據卷內資料予
以指駁及說明。從形式上觀察，原判決並無違背法令之情形存在
。又依警員許榮吉於審理中所提出之職務報告書記載：「二、有
關顏信富於九十八年十月二十一日警詢筆錄中供稱『我第一次是
怕警察抓，我才換假的槍管後，再寄放在楊凱民住處』後，未再
提及有阻鐵的槍管現在置放於何處，亦未帶同本分局（指彰化縣
警察局田中分局）員警前往搜尋上述槍管，三、本分局於九十八
年十月二十一日至顏信富戶籍地、租屋處及工作第二處工廠等五
個處所執行搜索，亦未發現前述槍管」（見第一審卷一第七四頁
），顯見並無承辦警員發現具有阻鐵之槍管而未予以查扣之情形
。顏信富上訴意旨以依上開職務報告書，可見員警明知有阻鐵之
槍管存在而未將之扣案云云，自屬無憑。又原判決依憑顏信富以
0000-000000號行動電話與陳佑群所持之0000-000000號行動電話
聯絡之通訊監察譯文內容，認定顏信富係為供陳佑群復仇之用而
出借槍枝予陳佑群，並參酌其他卷內證據資料，據以認定顏信富
應無交付陳佑群不具作用槍枝之理，所為論斷無違證據法則，顏
信富以原判決未審酌陳佑群是否有辨識槍枝殺傷力之能力云云，
係執與上開論斷無關之事項而為指摘，自非適法。又原判決係以
顏信富於警詢、偵查中不利楊凱民之證言，與審理中翻供而為有
利楊凱民之證述不符，認顏信富上開在警詢、偵查中審判外之陳
述，具有證據能力，且採為判斷之依據，已敘明其理由，核與刑
事訴訟法第一百五十九條之二之規定，並無不合，楊凱民以顏信
富警詢與偵查中之證言既屬相符，警詢中之陳述即無證明犯罪之
必要性云云，係徒憑己見而為指摘，自非適法。上訴人等之上訴
意旨均未憑卷內證據資料，具體指摘原判決如何違背法令，置原
判決之明白論敘於不顧，仍持原判決已說明理由而捨棄不採之陳
詞辯解，再為事實上之爭辯，或對原審採證認事之職權行使及於
判決結果不生影響之事項，任意指摘；均難謂已符合首揭法定上
訴要件。顏信富出借槍枝及楊凱民部分之上訴違背法律上之程式
，均應予駁回。
二、顏信富轉讓子彈部分：
查第三審上訴書狀，應敘述上訴之理由，其未敘述者，得於提起
上訴後十日內補提理由書於原審法院，已逾上述期間，而於第三
審法院未判決前仍未提出上訴理由書狀者，第三審法院應以判決
駁回之，刑事訴訟法第三百八十二條第一項、第三百九十五條後
段規定甚明。上訴人顏信富因犯非法轉讓子彈罪，不服原審判決
，於民國一○○年五月二十三日提起上訴，並未敘述理由，迄今
逾期已久，於本院未判決前仍未提出，依上開規定，其轉讓子彈
部分之上訴自非合法，應予駁回。
據上論結，應依刑事訴訟法第三百九十五條，判決如主文。
中    華    民    國  一○○  年    七    月  二十一  日
                      最高法院刑事第十一庭
                          審判長法官  陳  世  淙  
                                法官  陳  東  誥  
                                法官  何  菁  莪  
                                法官  施  俊  堯  
                                法官  郭  毓  洲  
本件正本證明與原本無異
                                      書  記  官  
中    華    民    國  一○○  年    七    月  二十五  日
                                                      Q